【裁判字號】    95,上易,216
【裁判日期】    950524
【裁判案由】    竊盜
【裁判全文】
臺灣高等法院臺南分院刑事判決
上  訴  人  臺灣雲林地方法院檢察署檢察官
被      告  乙○○
上列上訴人因被告竊盜案件，不服臺灣雲林地方法院94年度易字
第376號中華民國95年3月27日第一審判決（起訴案號：臺灣雲林
地方法院檢察署94年度偵字第3177號），提起上訴，本院判決如
下：
    主      文
原判決撤銷。
乙○○共同連續攜帶兇器竊盜，累犯，處有期徒刑壹年。
    事      實
一、乙○○前於民國 (下同)91 年1月8日，因贓物案件，經臺灣
    雲林地方法院 北港簡易庭以90年度港簡字第194號刑事簡易
    判決判處有期徒刑3月確定，並於91年3月13日易科罰金執行
    完畢。
二、乙○○仍不知悔改，復基於意圖為自己不法所有之概括犯意
    ：(一)先於94年7月18日下午2時許，與許啟村基於犯意之聯絡
    ，在臺中市○○區○○街40號附近，由許啟村 (許啟村所涉
    竊盜罪嫌部份經檢察官向臺灣雲林地方法院聲請併案審理，
    經臺灣雲林地方法院另案判處有期徒刑1年10月確定)持客觀
    上可為兇器使用之T型扳手，破壞施奉君所有而由甲○○所
    使用之車牌號碼7A－3262號自用小客車車鎖而竊得之，乙○○則在旁負責把風；(二)乙○○復於94年7月18日晚上6、7 時
    許至翌日 (即19日）上午8時許間之某時，承續上開意圖為
    自己不法所有之概括犯意，向不知情之許啟村借用T型扳手
    後，在彰化縣鹿港鎮○○街25號附近，持用該T型扳手撬開
    丙○○所有之車牌號碼3K-8378號自用小客車後竊取之。嗣
    經警循線在雲林縣口湖鄉○○村○○段117號乙○○租屋處
    查獲，並在該住處扣得丙○○所有上開車輛遭解體之駕駛座
    安全氣囊、引擎電腦、ABS控制電腦、右前置物箱、右前座
    安全氣囊、汽車音響、兒童安全座椅、中央扶手等物及黑色
    手提袋一包（內有甲○○及丙○○上開車輛之行車執照各1
    張及工具一批）。
三、案經雲林縣警察局北港分局報請臺灣雲林地方法院檢察署檢
    察官偵查起訴。
    理      由
一、被告乙○○於本院審理中經合法傳喚，無正當理由不到庭，
    惟查上揭犯罪事實，業據被告乙○○於警詢、偵查及原審審
    理中自白甚詳，並有(一)共犯許啟村於警詢、偵查及原審審理
    中之證述。(二)被害人丙○○於警詢及原審審理中之證述。(三)
    被害人甲○○於警詢中之證述。(四)雲林縣警察局北港分局扣
    押筆錄。(五)被害人丙○○及甲○○之贓物認領保管單各一紙
    。(六)車牌號碼7A-3262號、3K-8378號之車輛竊盜車牌失竊資
    料個別查詢報表各1紙。(七)車牌號碼7A-3262號之行車執照影
    本一張。(八)車牌號碼3K－8378號自用小客車及查獲扣案物之
    照片共20張等附卷足稽，本院經核被告乙○○於警詢、偵查
    及原審審理中之自白與上開積極證據大致相符，應可採信，
    其罪證明確，犯行堪以認定。
二、論罪科刑之理由：
  (一)被告乙○○用以竊取車牌號碼3K-8378 號自用小客車及共犯
    許啟村用以竊取車牌號碼7A-3262 號自用小客車之工具均係
    如同本件扣案之 紅色T型扳手，業據被告及共犯許啟村於原
    審審理中 供述明確 (見原審95年3月13日下午審判筆錄第17
    頁及第8頁），該T型扳手均為金屬材質，前端尖銳，有該照
    片可證，可供為攻擊他人之身體，客觀上具有危險性，自屬
    兇器無訛。故核被告乙○○所為均係犯刑法第321條第1項第
    3款之攜帶兇器竊盜罪。
  (二)被告與許啟村就犯罪事實二部分，有犯意聯絡及行為分擔，
    為共同正犯。
  (三)被告先後2 次竊盜犯行，時間緊接，所犯係構成要件相同之
    罪，顯係基於概括犯意，反覆為之，為連續犯，應依刑法第
    56條規定，從一重論以攜帶兇器竊盜罪，並加重其刑。
  (四)被告前於91年1月8日，因贓物案件，經臺灣雲林地方法院北
    港簡易庭以90年度港簡字第194號判處有期徒刑3月確定，並
    於91年3月13日易科罰金執行完畢，有其 臺灣高等法院被告
    前案紀錄表及臺灣雲林地方法院檢察署91年度執字第294 號
    卷附卷可憑，其前受有期徒刑執行完畢，於五年內再犯本件
    有期徒刑以上之罪，為累犯，應依刑法第47條之規定加重其
    刑，並依法遞予加重。
三、原審予以論罪科刑，並量處有期徒刑八月，固非無見。惟查
    ：被告乙○○曾有贓物前科，又係累犯，又連續二次攜帶兇
    器竊盜，本院審理中經合法傳喚，無正當理由又不到庭，顯
    見被告並無悔悟之意，原審僅量處有期徒刑八月，顯有過輕
    ，即有未洽。檢察官上訴意旨亦執此指摘原判決量刑過輕不
    當，為有理由，自應由本院將原判決撤銷改判。爰審酌被告
    曾有故買贓物之財產犯罪前科，有上開前案紀錄表可參，年
    紀尚輕，身強體壯，不知努力向上，卻好逸惡勞，竊取他人
    汽車，於原審審理之初，雖否認犯罪，但於審理終結前，願
    意坦承犯行，於本院審理中又故意不到庭及其家庭狀況等一
    切情狀，量處如主文第二項所示之刑。被告乙○○與共犯許
    啟村用以竊取車牌號碼7A－3262號自用小客車之工具，雖係
    共犯許啟村所有之T型扳手，惟本件扣案之T型扳手有多支，
    被告及共犯許啟村並無法確認係本件扣案之那1支T型扳手，
    故無法特定，爰不予宣告沒收。另被告乙○○雖供承向許啟
    村借用T型扳手用以竊取車牌號碼3K-8378號自用小客車，但
    該T型扳手既係許啟村所有，即非被告所有，核與沒收之要
    件不符，亦不予宣告沒收，併予敘明。
四、被告乙○○經合法傳喚，無正當理由不到庭，爰不待其陳述
    逕行判決。
據上論結，應依刑事訴訟法第369條第一項前段、第364條、第37
1條、第299條第一項前段，刑法第28條、第56條、第321條第1項
第3款、第47條，判決如主文。
本案經檢察官李傳來到庭執行職務。
中    華    民    國    95    年    5     月    24    日
                  刑事第五庭  審判長法  官  楊明章
                                    法  官  戴勝利
                                    法  官  顏基典
以上正本證明與原本無異。
不得上訴。
                                    書記官  呂嘉文
中    華    民    國    95    年    5     月    24    日
【附錄】本判決論罪科刑法條：
刑法第321條：
犯竊盜罪而有左列情形之一者，處六月以上、五年以下有期徒刑
：
一  於夜間侵入住宅或有人居住之建築物、船艦或隱匿其內而犯
    之者。
二  毀越門扇、牆垣或其他安全設備而犯之者。
三  攜帶兇器而犯之者。
四  結夥三人以上而犯之者。
五  乘火災、水災或其他災害之際而犯之者。
六  在車站或埠頭而犯之者。
前項之未遂犯罰之。


司法院資訊處製作；財團法人民間司法改革基金會備份。
